# 请教陈斑竹及各位大侠关于年报披露问题

提问人：aRQue 时间：2011-02-11 14:46:44
对于中国大陆非上市公司的年报上是否需要专门一条披露说：该财务报表已经管理层（比如说董事会，监事会之类的）于某年某月某日批准披露了；另外，审计师是否需要拿到管理层专门出具的批准该财务报告的文件（比如说董事会决议之类的）？

回答人：chenyiwei
根据《会计法》、《企业财务会计报告条例》等法律、行政法规规定，对外提供的财务会计报告都必须经过企业内部的适当批准程序。这个问题自 2003 年审计报告准则修订以来也是一直强调和如此执行的。 但在实务中，确实也存在董事会召集难度较大、董事会休会期间不可能单独就某一财务报表（尤其是专项的特殊目的报表）的批准报出举行会议的情况。对此类问题，实务中可以采取的解决办法是由董事会事先作出授权，授权其中的一名或多名董事在董事会休会期间履行批准财务报表对外报出的职责（例如，可以授权董事长履行批准职责；或者，对于中外合资企业，可以授权代表中、外方股东的董事各一名共同批准；等等）。此时，如果我们取得了有效的董事会授权文件和被授权董事批准报出的签字，即可认为被审计的财务报表已经经过了适当的批准。